【裁判字號】    98,易,462
【裁判日期】    980525
【裁判案由】    詐欺
【裁判全文】
臺灣彰化地方法院刑事判決               98年度易字第462號
公  訴  人  臺灣彰化地方法院檢察署檢察官
被      告  乙○○
                      59號3.
                      59號7.
上列被告因詐欺案件，經檢察官提起公訴（97年度偵字第10545
號），本院判決如下：
    主  文
本件公訴不受理。
    理  由
一、公訴意旨略以：被告乙○○及丙○○（丙○○部分由本院另
    以簡易判決處刑）等2人均明知提供行動電話門號給陌生人
    ，足以做為幫助犯罪集團成員實施犯罪之聯絡工具，均不違
    反本意，以幫助他人犯罪之意思，由乙○○於民國98年6月
    20日，臺中縣太平市○○路之某家統一超商，向威寶電信股
    份有限公司申請辦理0000000000、0000000000號之2件行動
    電話門號，並取得上開行動電話門號之SIM卡，乙○○隨即
    將上開2張SIM卡交付給丙○○，由丙○○在報紙上，找到收
    購行動電話門號之廣告，與詐騙集團成員聯絡，將上開2張
    行動電話門號之SIM卡以新臺幣（下同）3,000元之價格，出
    賣給真實姓名、年籍均不詳之成年男子詐騙集團成員。嗣詐
    騙集團成員於97年8月27日下午7時30分許，利用電腦設備連
    線網際網路，盜用黃意如所有之mustuksh雅虎奇摩帳號，在
    雅虎網站上，刊登虛偽之拍賣行動電話手機之廣告，適有甲○○在彰化市○○里○○○路22巷92號5樓上網，信以為真
    ，對mustuksh雅虎奇摩帳號為網路下標，詐騙集團成員虛偽
    回應甲○○已經得標，並以0000000000行動電話門號與甲○○聯絡，詐稱甲○○標得行動電話手機1支，請依約匯款，
    使甲○○陷於錯誤，而於同日以自動櫃員機，自黃苡慈之帳
    戶，匯款3,035元進入陳援玉所有之中華郵政股份有限公司0
    0000000000000帳號之帳戶內，詐騙集團成員立刻提領一空
    ，嗣甲○○發覺受騙後，報警循線查獲，因認被告乙○○涉
    有刑法第30條第1項、第339條第1項之詐欺取財罪嫌等語。
二、按同一案件繫屬於有管轄權之數法院者，由繫屬在先之法院
    審判之，刑事訴訟法第8條前段定有明文。又依第8條之規定
    不得為審判者，應諭知不受理之判決，並得不經言詞辯論為
    之，刑事訴訟法第303條第7款、第307條亦有明定。
三、查被告乙○○於97年6月20日，在臺中縣太平市○○路與新
    平路口之統一便利超商前，經由不詳之成年代辦人員，向威
    寶電信股份有限公司申辦行動電話門號0000000000號SIM卡
    ，之後即提供予丙○○轉交不詳詐欺集團使用，幫助該詐欺
    集團為詐欺取財犯行時，作為詐騙聯絡工具使用，任由他人
    藉以遂行詐欺取財犯罪。嗣前揭詐欺集團成員共同基於意圖
    為自己不法所有之犯意聯絡，於97年9月1日，在「YAHOO！
    奇摩拍賣」網站，虛偽刊登販售廠牌NOKIA、型號N95、8G版
    、500萬畫素手機之不實拍賣訊息，適有畢福鑫上網瀏覽該
    不實拍賣訊息，而信以為真，遂以直接購買價9000元下標購
    買上開手機，該詐欺集團成員旋於同日，以電子郵件通知畢
    福鑫已得標，匯款帳戶為國泰世華銀行西門分行代號：013
    、帳號：000 000000000號、戶名：張皓翔、電話：0000000
    000號等訊息，並以乙○○提供之上開行動電話門號0000000
    000號與畢福鑫聯絡，致畢福鑫陷於錯誤，遂於同日14時40
    分許，至台北富邦商業銀行景美分行，匯款9000元至張皓翔
    之上開國泰世華銀行西門分行帳戶內，並旋遭該詐欺集團成
    員提領一空，而涉犯刑法第30條第1項、第339條第1項之幫
    助詐欺取財罪嫌部分，業經臺灣臺中地方法院檢察署檢察官
    以98年度偵字第4765號向臺灣臺中地方法院提起公訴，並於
    98年4月13日繫屬臺灣臺中地方法院，現由該院以98年度易
    字第1291號案件審理中，此有臺灣高等法院被告前案紀錄表
    ，及臺灣臺中地方法院檢察署98年度偵字第4765號起訴書在
    卷可稽。該部分與本件經檢察官起訴而於98年4月21日繫屬
    本院之被告乙○○幫助詐欺取財犯行，被害人雖然不同，用
    以行騙之行動電話門號亦不同，但被告係以一提供其所同時
    申辦之門號各為0000000000、0000000000號之SIM卡2張之行
    為，幫助不詳姓名成年人或所屬詐欺集團成員，向被害人甲○○、畢福鑫詐取財物，此據證人丙○○於偵查中證述在卷
    ，並有法務部電信資訊查詢系統電信使用者資料查詢單2份
    附卷可按；則被告以一行為侵害被害人甲○○、畢福鑫之財
    產法益，觸犯數幫助詐欺取財罪名，有想像競合犯之裁判上
    一罪關係，其中幫助不詳姓名成年或詐欺集團成員向畢福鑫
    詐取財物部分，既經臺灣臺中地方法院檢察署檢察官以98年
    度偵字第4765號向臺灣臺中地方法院提起公訴，並先於98年
    4月13日繫屬臺灣臺中地方法院，依照前揭說明，本件爰不
    經言詞辯論，逕諭知不受理之判決。
四、至臺灣板橋地方法院檢察署以98年度偵字第7529號，移送本
    院併辦被告乙○○詐欺部分，因本院既諭知不受理之判決，
    故此部分自應退回該署另行依法處理，附此明。
據上論斷，應依刑事訴訟法第第303條第7款、第307條，判決如
主文。
中    華    民    國    98    年    5     月    25    日
                  臺灣彰化地方法院刑事第三庭
                                審判長法  官   廖政勝
                                      法  官   戰諭威
                                      法  官   紀佳良
以上正本證明與原本無異。
如不服本判決，應於收受判決後10日內向本院提出上訴書狀，並
應敘述具體理由；其未敘述上訴理由者，應於上訴期間屆滿後20
日內向本院補提理由書（均須按他造當事人之人數附繕本「切勿
逕送上級法院」）。
告訴人或被害人對於判決如有不服具備理由請求檢察官上訴者，
其上訴期間之計算係以檢察官收受判決正本之日期為準。
中    華    民    國    98    年    5     月    25    日
                                      書記官  詹國立


司法院資訊處製作；財團法人民間司法改革基金會備份。
